【裁判字號】    95,上易,160
【裁判日期】    950426
【裁判案由】    竊盜
【裁判全文】
臺灣高等法院臺中分院刑事判決         95年度上易字第160號
上  訴  人
即  被  告  丙○○
上列上訴人因竊盜案件，不服臺灣彰化地方法院94年度易字第13
89號中華民國94年12月7日第一審判決 （起訴案號：臺灣彰化地
方法院檢察署94年度偵字第7465號、第7687號、8391號），提起
上訴，本院判決如下：
    主      文
上訴駁回。
    事實及理由
一、本案經本院審理結果，認第一審判決認事用法及量刑均無不
    當，應予維持，並引用第一審判決書（含更正裁定書）記載
    之事實、證據及理由（如附件）。
二、上訴人即被告丙○○（下稱被告）經合法傳喚未到庭陳述，
    其上訴書亦未提出其他有利之證據及辯解，其上訴無理由，
    應予駁回。
三、被告經合法傳喚，無正當理由不到庭，爰不待其陳述逕行判
    決。
四、據上論斷，應依刑事訴訟法第368條、第371條、第373條，
    判決如主文。
本案經檢察官丁○○到庭執行職務。
中    華    民    國    95    年    4     月    26    日
              刑事第八庭  審判長法  官  羅  得  村
                                法  官  劉  榮  服
                                法  官  巫  政  松
上列正本證明與原本無異。
不得上訴。
                                書記官  陳  妙  瑋
中    華    民    國    95    年    4     月    27    日
                                                      Ｒ
附件：
臺灣彰化地方法院刑事判決              94年度易字第1389號
公  訴  人  臺灣彰化地方法院檢察署檢察官
被      告  丙○○  男  27歲（民國○○年○○月○日生）
                    身分證統一編號：Ｚ000000000號
                    住彰化縣大城鄉○○村○○路60之1號
                    （現於臺灣彰化監獄彰化分監執行）
上列被告因竊盜案件，經檢察官提起公訴（94年度偵字第7465、
7687、8391號），因具有刑事訴訟法第273條之1第1項之情形，
本院裁定改依簡式審判程序審理判決如下：
    主    文
丙○○共同連續攜帶兇器竊盜，處有期徒刑拾月。
扣案之壓力剪壹把及照明燈壹組均沒收。
    犯罪事實及理由
一、犯罪事實
(一)、丙○○基於意圖為自己不法所有之概括犯意，獨自一人或與
    洪玉芳（檢察官已另案聲請簡易判決處刑）、或與蔡東林（
    檢察官另移併本院審理）共同基於彼此間之犯意聯絡及行為
    分擔，分別為下列竊盜行為：
１、於民國九十四年七月十八日上午六時許，在彰化縣大城鄉○
    ○村○○路四十六號前，趁乙○未注意之際，以徒手方式竊
    取乙○所保管之四輪白色沙灘車一部，得手後供己把玩使用
    ，並將上開車輛藏匿於不知情蔡坤政位於彰化縣大城鄉○○
    村○○路三十號庭院前，嗣經警循線查獲，並查扣上開車輛
    一部（業已發還乙○）。
２、再於同年八月十六日上午十一時四十分許，在彰化縣大城鄉
    ○○村○○地段一０六四號甲○○所有鴨寮內，由洪玉芳負
    責把風，再由丙○○持該鴨寮內之剪刀一把剪斷電纜線共約
    七十公尺長（重約三十公斤），得手後，準備將上開電纜線
    搬運上渠等所駕駛車輛上（車輛係向不知情蔡東林所借用）
    ，嗣經巡邏員警當場查獲洪玉芳，並查扣上開電纜線及剪刀
    一把，惟丙○○則趁隙逃逸。
３、又於同年八月十七日凌晨一時許，在彰化縣芳苑鄉○○路○
    ○段（羅馬旗竿編號150線051至053號），由丙○○騎乘車
    牌號碼HA9—126號重型機車載蔡東林至上址，復由丙○○負
    責把風，蔡東林則拿丙○○所有壓力剪一把剪斷彰化縣芳苑
    鄉公所所有價值新台幣（下同）三萬元之電纜線共一００公
    尺，得手後，將上開電纜線以三千元價格變賣予雲林縣某真
    實姓名年籍均不詳、綽號「阿祥」之成年男子，所得贓款由
    二人朋分，且已花費殆盡。嗣於九十四年九月八日上午十時
    許，在彰化縣二林鎮○○路與中正路口，經警盤查丙○○，
    發覺其另案遭通緝，並在其所騎乘上開重型機車內查獲上開
    其所有之壓力剪一把及照明燈一組等物，始循線查悉上情。
(二)、案經彰化縣警察局二林分局先後報請臺灣彰化地方法院檢察
    署檢察官偵查起訴。
二、理    由
(一)、證據名稱：
１、另案被告洪玉芳、蔡東林於警詢時及偵查中供述之詞。
２、證人李建如、鍾友、乙○於警詢時之證詞。
３、照片十三張、扣押筆錄二份及贓物認領保管單一份。
４、扣案之壓力剪一把及照明燈一組。
５、被告於警詢、偵查、本院準備程序、審理程序之自白。
６、臺灣高等法院被告全國前案紀錄表及台灣彰化地方法院檢
    察署刑案資料查註紀錄表。
(二)、量刑之理由：
    爰審酌被告犯罪之動機、目的、方法、手段、所得利益、所
    生危害，暨犯後坦認犯行之態度等一切情狀，量處如主文所
    示之刑。
三、適用之法條：
    應依刑事訴訟法第四百五十二條、第二百七十三條之一第一
    項、第二百九十九條第一項前段、第三百十條之二、第四百
    五十四條第一項，刑法第二十八條、第五十六條、第三百二
    十一條第一項第三款、第三十八條第一項第二款，判決如主
    文。
四、如不服本判決，應於判決送達後十日內，向本院提出上訴狀
    （須附繕本），上訴於臺灣高等法院臺中分院。告訴人或被
    害人對於判決如有不服具備理由請求檢察官上訴者，其上訴
    期間之計算係以檢察官收受判決正本之日期為準。
本案經檢察官何蕙君到庭執行職務
中    華    民    國    94    年    12    月    7     日
                  刑事第二庭    法  官  李水源
以上正本證明與原本無異。
如不服本判決，應於判決送達後10日內向本院提出上訴狀 (須附
繕本)，上訴於臺灣高等法院臺中分院。
告訴人或被害人對於判決如有不服具備理由請求檢察官上訴者，
其上訴期間之計算係以檢察官收受判決正本之日期為準。
中    華    民    國    94    年    12    月    8     日
                                書記官  廖建興
附錄本案論罪科刑法條全文
中華民國刑法第321條
犯竊盜罪而有左列情形之一者，處6 月以上、5 年以下有期徒刑
：
一  於夜間侵入住宅或有人居住之建築物、船艦或隱匿其內而犯
    之者。
二  毀越門扇、牆垣或其他安全設備而犯之者。
三  攜帶兇器而犯之者。
四  結夥三人以上而犯之者。
五  乘火災、水災或其他災害之際而犯之者。
六  在車站或埠頭而犯之者。
前項之未遂犯罰之。
臺灣彰化地方法院刑事裁定              94年度易字第1389號
公  訴  人  臺灣彰化地方法院檢察署檢察官勤股
被      告  丙○○  男  28歲（民國○○年○○月○日生）
                    身分證統一編號：Ｚ000000000號
                    住彰化縣大城鄉○○村○○路60之1號
                    （現於臺灣彰化監獄彰化分監執行）
上列被告因竊盜案件，本院於民國94年12月7日所為之判決之原
本及其正本，茲發現有誤，應裁定更正如下：
    主  文
原判決之原本及其正本犯罪事實欄內第(一)點、３、第四行關於「
蔡東林則拿丙○○所有壓力剪一把剪斷」之記載，應更正為「蔡
東林則拿丙○○所有照明燈一組及壓力剪一把剪斷」；又應適用
之法條欄內第三、四行關於「第四百五十二條、」之記載，係屬
贅文，應予刪除。
    理  由
一、按刑事判決文字，顯係誤寫，而不影響於全案情節與判決之
    本旨者，參照民事訴訟法第232條規定，原審法院得以裁定
    更正之。業經司法院大法官會議釋字第43號解釋在案。
二、本件原判決之原本及其正本如主文所示之記載，顯係誤寫，
    應予更正。
三、爰依刑事訴訟法第220條裁定如主文。
中    華    民    國    94    年    12    月    21    日
                  刑事第二庭    法  官  李水源
以上正本證明與原本無異。
如不服本裁定，應於送達後5日內，向本院提出抗告狀。
中    華    民    國    94    年    12    月    21    日
                                書記官  廖建興


司法院資訊處製作；財團法人民間司法改革基金會備份。
